臺灣屏東地方法院刑事判決　　　　　　　　　　　　　九十一年度訴字第四四一號
　　公　訴　人　臺灣屏東地方法院檢察署檢察官
　　被　　　告　甲○○
右列被告因違反毒品危害防制條例案件，經檢察官提起公訴（九十一年度毒偵字第四
八五號、第五五七號），本院判決如左：
    主  文
甲○○連續施用第一級毒品，累犯，處有期徒刑壹年貳月。扣案留有海洛因粉末之殘
渣袋個沒收銷燬之；又連續施用第二級毒品，累犯，處有期徒刑壹年；應執行有期
徒刑貳年。扣案留有海洛因粉末之殘渣袋個沒收銷燬之。
    事  實
一、甲○○前分別因施用第二級毒品安非他命案件，先後二次經臺灣嘉義地方法院裁
    定送觀察、勒戒後，均認無繼續施用毒品之傾向，由臺灣嘉義地方法院檢察署檢
    察官於民國八十七年十月三日、八十七年十二月二十九日，各以八十七年度偵字
    第三一九四號、八十七年度偵字第七四六八號不起訴處分確定；又其前因轉讓第
    一級毒品，違反毒品危害防制條例案件，經臺灣嘉義地方法院以八十七年度訴字
    第三九一號判處有期徒刑二年確定而入監執行，甫於八十九年十月七日縮刑假釋
    期滿執行完畢。猶不思悔改，復分別基於施用第一級毒品及第二級毒品之概括犯
    意，自九十年十月初某日起，至九十一年五月十四日零時許止，在屏東縣內埔鄉
    及萬巒鄉○○○路旁車內，連續施用第一級毒品海洛因及第二級毒品安非他命各
    多次，嗣先後於九十年十一月二日凌晨二時許，在高雄市小港區小港漁會旁；及
    九十一年五月十四日凌晨零時二十五分許，在屏東縣萬巒鄉○○村○○路之產業
    道路上，兩度為警查獲，各經採尿送驗，均呈嗎啡及甲基安非他命陽性反應，而
    該第二次查獲時，猶在其身上皮夾內起出留有海洛因粉末之殘渣袋三個。
二、案經屏東縣警察局內埔分局報告，及高雄市政府警察局小港分局報告臺灣高雄地
    方法院檢察署呈由臺灣高等法院高雄分院檢察署令准移轉臺灣屏東地方法院檢察
    署檢察官偵查起訴。
    理  由
一、訊據被告甲○○對其前揭犯罪事實均自白不諱，並有扣案留有海洛因粉末之殘渣
    袋三個在卷可稽，又被告甲○○上開二度遭查獲時採得尿液經送鑑定結果，均呈
    因施用海洛因而代謝出之嗎啡陽性反應，及甲基安非他命陽性反應，有卷附高雄
    市立凱旋醫院九十年十一月十二日，高市凱醫檢字第００二八五號煙毒尿液檢驗
    成績書，及屏東縣衛生局九十一年五月三十一日，屏縣衛檢六字第九一０一四四
    號煙毒及麻醉藥品類委託檢驗結果通知書各乙紙附卷可憑，被告甲○○上開連續
    施用第一級毒品海洛因及第二級毒品安非他命犯行，洵堪認定。被告甲○○前因
    施用毒品案件，先後二次經臺灣嘉義地方法院裁定送觀察、勒戒後，均認無繼續
    施用毒品之傾向，由臺灣嘉義地方法院檢察署檢察官於八十七年十月三日、同年
    十二月二十九日，各以八十七年度偵字第三一九四號及八十七年度偵字第七四六
    八號不起訴處分確定在案，有臺灣高等法院被告全國前案紀錄表、臺灣屏東地方
    法院檢察署刑案資料查註紀錄表、臺灣屏東地方法院法務部在監在押資料表各乙
    份，及不起訴處分書二份在卷足憑，其五年內再犯前揭施用毒品犯行，犯罪事證
    已臻明確，應依法論科。
二、按海洛因及安非他命分別為毒品危害防制條例第二條第二項第一款、第二款所定
    之第一級及第二級毒品，不得非法持有、施用。核被告甲○○所為，係犯違反毒
    品危害防制條例第十條第一項施用第一級毒品罪，及同條第二項施用第二級毒品
    罪。被告甲○○上開連續多次施用第一級毒品海洛因、第二級毒品安非他命犯行
    ，時間緊接，手法相同，觸犯構成要件同一之罪名，顯均係基於概括犯意反覆為
    之，為連續犯，應分別依刑法第五十六條規定論以連續施用第一級、第二級毒品
    罪，並依法加重其刑。被告甲○○所犯上開施用第一級毒品及施用第二級毒品二
    罪，犯意各別，行為不同，罪名互異，應予分論併罰。被告甲○○持有海洛因及
    安非他命之行為，為施用之高度行為所吸收，不另論罪。又被告甲○○前因轉讓
    第一級毒品，違反毒品危害防制條例案件，經臺灣嘉義地方法院於八十七年十一
    月十一日，以八十七年度訴字第三九一號，判處有期徒刑二年確定，甫於八十九
    年十月七日縮刑假釋期滿執行完畢，有臺灣高等法院被告全國前案紀錄表、臺灣
    屏東地方法院檢察署刑案資料查註紀錄表、臺灣屏東地方法院法務部在監在押資
    料表及臺灣嘉義地方法院判決書各乙份在卷可按，其五年內再犯此有期徒刑以上
    之罪，為累犯，遞加重其刑。爰審酌被告甲○○之品性、智識程度、犯罪所生之
    損害、施用毒品之次數，其年值青壯竟不思進取，前因施用第二級毒品犯行既已
    二次獲不起訴處分寬典，竟不知警惕，猶變本加厲，再犯本件施用第一級毒品及
    第二級毒品之罪，亟待矯治，及其犯罪後坦承犯行之態度等一切情狀，量處如主
    文所示之刑，並定其應執行之刑，以示儆懲。另扣案內有微量海洛因之殘渣袋三
    個（因量微已難以分離），應認為第一級毒品，不問屬於犯人與否，應依毒品危
    害防制條例第十八條第一項前段規定宣告沒收銷燬之。
據上論斷，應依刑事訴訟法第二百九十九條第一項前段，毒品危害防制條例第十條第
一項、第二項、第十八條第一項，刑法第十一條、第五十六條、第四十七條、第五十
一條第五款，判決如主文。
本案經檢察官黃莉琄到庭執行職務
中      華      民      國    九十一    年      七      月    二十三    日
                                      臺灣屏東地方法院刑事第二庭
                                          審判長法  官  吳永宋
                                                法  官  李淑惠
                                                法  官  陳松檀
右正本證明與原本無異。
對於本判決如有不服應於收受送達後十日內向本院提出上訴書狀上訴於臺灣高等法院
高雄分院並按他造當事人之人數附具繕本。
                                                書記官  張福山
中      華      民      國      九十      年     七     月     二十三   日
附錄本案論罪科刑法條全文：
毒品危害防制條例第十條
施用第一級毒品者，處六月以上五年以下有期徒刑。
施用第二級毒品者，處三年以下有期徒刑。
